臺灣高等法院刑事裁定
109年度抗字第644號
抗  告  人  
即  受刑人  陳金雄





上列抗告人因聲請定其應執行刑案件，不服臺灣新北地方法院中
華民國109年3月30日裁定（109年度聲字第1170號），提起抗告
，本院裁定如下：
    主  文
抗告駁回。                                             
    理  由
一、抗告意旨略以：抗告人即受刑人陳金雄因為左手手指斷裂急
    欲出所自費就醫，故未曾聲請合併定應執行刑，檢察官逕自
    代抗告人聲請合併，致抗告人無法如期於執行拘役50日期滿
    出所，爰請求撤銷原裁定，使抗告人在傷害案期滿50日，即
    民國109年5月12日刑滿出所，以便就醫云云。
二、按裁判確定前犯數罪者，併合處罰之；數罪併罰，有二裁判
    以上者，依第51條之規定，定其應執行之刑；宣告多數拘役
    者，於各刑中之最長期以上，各刑合併之刑期以下，定其刑
    期；但不得逾120日，刑法第50條、第53條、第51條第6款分
    別定有明文。又依刑法第53條應依刑法第51條第6款之規定
    ，定其應執行之刑者，由該案犯罪事實最後判決法院之檢察
    官，聲請該法院裁定之，刑事訴訟法第477條第1項亦定有明
    文。
三、經查：
㈠、本件抗告人犯如原裁定附表所示之傷害等罪，業經原審法院
    先後判處如原裁定附表所示之刑，最早確定者為原裁定附表
    編號1所示之108年10月15日，各罪犯罪行為時亦均在該裁判
    確定日期前所犯。嗣經臺灣新北地方檢察署檢察官向最後事
    實審之原審法院聲請定其應執行之刑，經原審法院審核認為
    正當，依上揭法律規定，裁定抗告人所犯各罪所處之刑應執
    行拘役90日，如易科罰金，以新臺幣1千元折算1日。本院審
    酌：原審就抗告人所犯上開各罪，定應執行拘役90日，係在
    各宣告刑之最長期拘役50日以上，各刑合併之刑期拘役115
    日以下（內部界限爲105日），其所定應執行之刑期，並未
    違反刑法第51條第6款所定之外部性界限，亦未逾越自由裁
    量之內部性界限。又原審法院裁定定其應執行之刑，抗告人
    亦獲有較原裁定附表所示之刑其內部界限總和減少拘役15日
    之利益，並無顯然過重或違反比例、公平原則及刑法規定數
    罪合併定應執行刑之立法旨趣，自不得任意指為違法。
㈡、抗告人雖指稱其未曾聲請合併定應執行刑，檢察官逕自代抗
    告人聲請合併，致受刑人無法如期於執行拘役50日期滿出所
    。惟依上開規定，裁判確定前犯數罪者，應併合處罰之，而
    數罪併罰，有二裁判以上者，應定其應執行之刑，此為法律
    所明定。且法律亦明文規定，此應由檢察官向犯罪事實最後
    判決法院提出聲請，並無待抗告人聲請始可為之，是本件檢
    察官向原審法院聲請就如原裁定附表所示之罪定應執行刑，
    於法並無不合，抗告意旨所指並非可採。此外，本件係執行
    原裁定附表編號2及3之判決合併執行之「拘役60日」，指揮
    書執畢日期為「109年5月27日」，現於「法務部○○○○○○○○○○
    ○」執行中，有刑事判決書及本院被告前案紀錄表在卷可參
    （見執聲卷第6頁、本院卷第33至34頁），抗告意旨容有誤
    會，併予說明。至於抗告人在監期間，如因自身病況需在監
    或出監就醫，應即時依法向矯正機關表明，以妥適維護自身
    健康，均併此敘明。綜上所述，原裁定並無違誤或不當之處
    ，抗告意旨徒憑己意，空言請求撤銷原裁定，為無理由，應
    予駁回。
據上論斷，應依刑事訴訟法第412條，裁定如主文。
中　　華　　民　　國　　109 　年　　4 　　月　　30　　日
     　　　　　　 刑事第十六庭  審判長法　官  葉騰瑞
                                      法　官  莊明彰
                                      法　官  廖紋妤
以上正本證明與原本無異。
不得再抗告。
                                      書記官  江珮菱
中　　華　　民　　國　　109 　年　　4 　　月　　30　　日